# 请教陈版主关于为高管提供住房的会计处理

提问人：小蘑菇想提问 时间：2019-10-14 19:00:52
请教陈版主，
公司预备出资购买别墅，租给高管使用，相关折旧费用和房产税费应当如何进行会计处理？

回答人：chenyiwei
由于背景信息有限，建议进一步关注以下问题：
1 、享受该别墅的高管，在入住前或者入住后应满足何种条件？
2 、租金如何确定？是否低于市场租金？
3 、是否约定在一定条件下可将别墅的产权转移给该高管？如有，则具体如何约定，特别是日后高管能否自主处置该别墅，以及处置所得的分配等约定？
4 、如果该高管离职，或者不满足业绩条件，是否需立即搬离？